---
title: "Códigos útiles"
author: "Jan Dimter Stransky"
date: "19-09-2020"
output: html_document
---
# Probados

## Configuración del espacio de trabajo
### Borrado objetos existentes
Se borrarán todos los objetos del espacio de trabajo.
```{r}
#rm(list=ls())
```

### Deshabilitar notación científica
```{r}
#options(scipen=999)
```

## Carga de base de datos desde internet
```{r}
#load(url("https://multivariada.netlify.com/assignment/data/original/ELSOC_W01_v3.10.RData"))
```

## Unir
#### rcbind()
Unión de rows.
```{r}
#Objetos en ejemplo corresponden a data frames
#df_18 <- rbind(tab_p18c.1,tab_p18c.2,tab_p18c.3,tab_p18c.4,tab_p18c.5,tab_p18c.6,tab_p18c.7,tab_p18c.8)
```

#### cbind()
Unión de columnas.

## Filtrado por condiciones múltiples
```{r Filtrado por condiciones múltiples}
#DBfiltrada<-DB %>% filter(COMUNA=="Colina"|COMUNA=="Lampa")
```

## Filtrado por lista de respuestas
```{r Filtrado por lista de respuestas}
#Lista <- c("A" , "B" , "C")
#DBfiltrada<-DB %>% filter(VARIABLE %in% Lista)
```

## Contar respuestas en dataframe

#### Count()
```{r}
#library(plyr)
#y = plyr::count(BD8M3108, 'p2a')
```

#### Freq()
```{r}
#library(DescTools)
#tab_p18c.1 <- Freq(as.factor(BD8M3108$p18c.1))
```

#### frq()
```{r}
#library(sjmisc)
#tab_p18c.1<-frq(BD8M3108$p18c.1)[[1]]
```


## Recode
Dos opciones: recode() de dplyr y recode() de car

* dplyr
Recodificar categorías de una variable, estableciendo una a una las equivalencias entre las categorías originales y las categorías a crear.
| You can use recode() directly with factors; it will preserve the existing order of levels while changing the values. Alternatively, you can use recode_factor(), which will change the order of levels to match the order of replacements
* car
Recodificar categorías de una variable, permitiendo la recodificación por tramos. De especial utilidad cuando se precisa reducir las categorías de variables de nivel de medición de intervalo o razón, según tramos específicos de respuesta.
```{r}
#install.packages("car")
#library(car)
#x<-rep(1:3,3)
#recode(x, "c(1)='A'; else='B'")
```
## Plotly

### Guardado como html
```{r}
#Versión full
#htmlwidgets::saveWidget(G_genero, "G_genero.html")
#Versión lite
#htmlwidgets::saveWidget(partial_bundle(G_genero), "G_genero.html")
```


# No probados


### Recodificar con condición transformadora (No probado)
```{r}
#install.packages("dplyr")
#library(dplyr)
#case_when(unit == "F" ~ temp, unit == "C" ~ (temp * 9/5) + 32, TRUE ~ (temp - 273.15) * 9/5 + 32)

```

